【裁判字號】    99,交抗,1779
【裁判日期】    990915
【裁判案由】    違反道路交通管理處罰條例
【裁判全文】
臺灣高等法院交通事件裁定            99年度交抗字第1779號
抗  告  人
即受處分人  甲○○
上列抗告人因違反道路交通管理處罰條例案件，不服台灣新竹地
方法院，中華民國99年8月9日所為裁定（99年度交聲字第344號
），提起抗告，本院裁定如下：
    主  文
抗告駁回。
    理  由
一、原裁定意旨略以：原處分機關即交通部公路總局新竹區監理
    所以抗告人即受處分人甲○○（下稱抗告人）於民國99年3
    月17日19時50分許，駕駛車號3511-EY號自用小客車（下稱
    系爭車輛），在新竹縣湖口鄉○○路110號對面，為警舉發
    「汽車駕駛人駕駛汽車肇事致人受傷而逃逸」之違規，原處
    分機關於99年3月25日以竹監自字第裁50-E00000000號裁決
    書，裁處罰鍰新臺幣6,000元並吊銷駕駛執照1年內禁考，並
    於99年3月25日合法送達新竹縣新豐鄉○○村○○鄰○市路151
    號，由異議人甲○○本人領收該裁決書，抗告人欲對原處分
    機關所為之裁決不服提起聲明異議，依道路交通管理處罰條
    例第8條之規定，應於裁決書送達翌日起20日內向管轄地方
    法院聲明異議，是抗告人聲明應自99年3月26日起算至99年4
    月14日屆滿，抗告人竟遲至99年5月27日始具狀向原處分機
    關聲明異議，
    本件聲明異議已逾上述法定期間，且無從補正使其合法，是
    本件聲明異議不合法律上之程式，應予以駁回等語。
二、抗告意旨略以：抗告人於所涉肇事逃逸之刑事案件偵查中，
    即99年3月20日收到監理機關裁決書，因不諳法律誤認確定
    犯法，故未向管轄法院聲明異議，逕於同年月25日繳清罰款
    。惟抗告人所涉肇事逃逸之刑事案件，經檢察官查明認定係
    乘客吳文祥開啟右車門致騎士姜宜君受傷，抗告人並非肇事
    者，亦無逃逸情節，抗告人已於99年5月21日收新竹地方法
    院檢察署99年度偵字第3222號不起訴處分書，原審未察上情
    ，逕以道路交通管理處罰條例第8條駁回異議，請撤銷原裁
    定云云。
三、本院查：
  (一)、受處分人不服公路主管機關所為之裁罰，得於裁決書送達
      之翌日起算20日內，向管轄地方法院交通法庭聲明異議，
      並得依法扣除在途期間及聲請回復原狀。道路交通管理處
      罰條例第87條、道路交通案件處理辦法第12條定有明文；
      次按聲明異議，應以司法狀紙，敘述異議之理由，提出於
      原處分機關為之。聲明異議案件之處理，除準用刑事訴訟
      法有關規定外，依道路交通案件處理辦法之規定處理之，
      道路交通案件處理辦法第13條、第4條第1項亦有明文。
  (二)、本件抗告人於99年3月25日收受裁決書後，遲至99年5月27
      日始具狀聲明異議，依上開說明，已逾20日法定不變期間
      ，難謂合法。從而，原審以抗告人之聲明異議不合法律上
      程式，且無從補正，裁定駁回抗告人之異議，於法並無不
      合。抗告意旨仍執前詞，辯稱同案所涉刑事案件上已有不
      起訴處分，原裁定顯有不當應予撤銷云云，惟依「先程序
      後實體」之法理，本件異議程序既不合法，即無由審酌實
      體事項，其抗告為無理由，自應予以駁回。
據上論結，應依道路交通案件處理辦法第26條，刑事訴訟法第
412條，裁定如主文。
中    華    民    國    99    年    9     月    15    日
                  交通法庭審判長法  官  宋  祺
                                法  官  陳明珠
                                法  官  林孟宜
以上正本證明與原本無異。
不得再抗告。
                                書記官  王靜怡
中    華    民    國    99    年    9     月    16    日

司法院資訊處製作；財團法人民間司法改革基金會備份。
